【裁判字號】    90,上易,361
【裁判日期】    900411
【裁判案由】    傷害
【裁判全文】
臺灣高等法院刑事判決                              九十年度上易字第三六一號
    上  訴  人
    即  被  告  丙○○
右上訴人因傷害案件，不服臺灣板橋地方法院八十九年度易字第四一二二號，中華民
國八十九年十二月二十九日第一審判決（起訴案號；臺灣板橋地方法院檢察署八十九
年度偵字第一六四三一號）提起上訴，本院判決如左：
    主  文
上訴駁回。
丙○○緩刑貳年。
    事  實
一、丙○○係計程車司機，於民國（下同）八十九年七月七日二十二時許，因駕駛車
    號Ｐ七─七五二號營業小客車，在臺北縣樹林市○○街與板橋市○○路○段路口
    ，載送乘客乙○○、甲○○○夫婦返回樹林市○○街七十九號六樓住處，於同日
    二十二時（起訴書誤載為二十時）三十分許抵達樹林市○○街三十號前，因乘客
    乙○○酒後且懷疑丙○○繞遠路，及下車找零錢起爭執，進而雙方發生口角，詎
    丙○○竟基於傷害之犯意，持其所有放置在車上原供拆卸輪胎用之大型螺絲起子
    一支，下車後持以刺傷乙○○及出拳毆打乙○○，致乙○○受有左眉撕裂傷（三
    公分長）、左眼挫傷、左手肘擦傷之傷害。嗣經警據報前往處理，並扣得上開螺
    絲起子一支。
二、案經乙○○訴由臺北縣警察局樹林分局報請臺灣板橋地方法院檢察署檢察官偵查
    起訴。
    理  由
一、訊據上訴人即被告丙○○固坦承於前揭時地與乘客乙○○發生口角及肢體衝突，
    惟矢口否認有故意傷害乙○○之犯行，辯稱：乙○○喝醉酒上車後一路上一直辱
    罵伊，一下車就要打伊，並至附近大廈內拿取拖把一支砸車，伊因而拿車上拆卸
    輪胎用的螺絲起子防禦而已，伊下車是要找乙○○的太太理論，沒有持螺絲起子
    刺乙○○，又曾某眉眼間之撕傷勢，並非伊持螺絲起子故意刺之所造成，伊僅打
    乙○○一拳，並因而使曾某之眉眼遭伊手錶劃傷，對此實非故意，雙方是互毆，
    伊願和解，但對方不出面云云。惟查，右揭事實業據告訴人乙○○於警訊及檢察
    官偵查中指訴歷歷（見偵查卷第五頁至第六頁、第十三頁反面、第十四頁），核
    與證人即臺北縣警察局樹林分局樹林派出所警員陳東敏於原審到庭結證情節相符
    （見原審卷第二十九頁），並有亞東紀念醫院出具之甲種診斷證明書一紙存卷可
    稽（見偵查卷第七頁）。觀諸告訴人乙○○必須花費遠多於被告下車之時間，方
    能往返附近大廈管理員處拿取拖把等情，參以被告又自承因與告訴人發生口角，
    待告訴人一下車，立即持螺絲起子下車一節，再參諸上開螺絲起子，係被告放置
    在車上原供拆卸輪胎用之柄長十一公分、金屬部分長二十五公分之大型一字型螺
    絲起子，並經原審當庭勘驗無訛（見原審卷第二十八頁），顯見被告一開始即有
    下車傷害他人之故意，並非基於防衛自身安全之意思才持螺絲起子相抗衡。而告
    訴人於臉部受有左眉撕裂傷達三公分長（須縫合治療）、左眼挫傷之傷害，其傷
    口需要縫合，更非單純揮打一拳，或以手錶刮傷所能造成。被告嗣後雖又於本院
    調查及審理時辯稱：他（指告訴人乙○○）的傷是他自己跌倒的，不是伊造成的
    云云（見本院九十年二月十九日訊問筆錄及九十年三月二十八日審判筆錄），然
    上開所辯已與其於警訊及偵查中所辯係被伊之手錶刮傷等語不相符合，復又未提
    出任何證據以實其說，是被告前開所辯無非避重就輕，推諉卸責之詞，不足採信
    。本件事證已甚明確，被告犯行堪以認定。
二、核被告傷害人之身體，所為係犯刑法第二百七十七條第一項之傷害罪。
三、原審法院因以適用刑法第二百七十七條第一項、第四十一條、第三十八條第一項
    第二款，罰金罰鍰提高標準條例第一條前段、第二條之規定，審酌被告前無不良
    素行，其犯罪時所受之刺激，暨其犯罪之動機、目的、手段、所生危害及犯後態
    度尚稱良好等一切情狀，量處拘役三十日，並諭知易科罰金之折算標準，且以扣
    案之螺絲起子一支，係被告所有供犯罪所用之物，應併予宣告沒收，並敘明扣案
    之拖把一支，並非被告所有之物，不另諭知沒收。本院經核原審認事用法，並無
    不合，量刑亦稱允當，被告上訴意旨仍執陳詞否認犯行，為無理由，應予駁回。
四、末查被告丙○○前未曾受有期徒刑以上刑之宣告，有臺灣高等法院檢察署刑案記
    錄簡覆表附卷可稽，因搭載有酒意之告訴人，細故發生爭執，一時失慮，致觸法
    網，本院認經上開刑之宣告，應無再犯之虞，認上開宣告刑以暫不執行為適當，
    爰併諭知緩刑二年以啟自新。
據上論斷，應依刑事訴訟法第三百六十八條、刑法第七十四條第一款，判決如主文。
本案經檢察官沈明彥到庭執行職務。
中      華      民      國      九十     年     四     月      十一     日
                              臺灣高等法院刑事第二十二庭
                          審判長法  官  許  正  順
                                        法  官  邱  同  印
                                        法  官  胡  方  新
右正本證明與原本無異。
不得上訴。
                                        書記官  秦  慧  榮
中    華    民    國     九十     年       四       月       十二       日
附錄本案論罪科刑法條全文：
刑法第二百七十七條第一項：傷害人之身體或健康者，處三年以下有期徒刑、拘役或
一千元以下罰金。


司法院資訊處製作；財團法人民間司法改革基金會備份。
